臺灣花蓮地方法院刑事判決　　　　　　　　　　　　　　九十三年度訴字第九二號
　　公　訴　人　臺灣花蓮地方法院檢察署檢察官
　　被　　　告　甲○○
右列被告因違反毒品危害防制條例案件，經檢察官提起公訴（九十三年度毒偵字第一
九０號），及併案審理（九十三年度毒偵字第三二０號）經本院合議庭裁定改行簡式
審判程序審理後，本院判決如左：
    主  文
甲○○連續施用第一級毒品，累犯，處有期徒刑壹年肆月；又連續施用第二級毒品，
累犯，處有期徒刑壹年貳月，扣案之海洛因壹小包（約淨重零點零參公克、空包裝重
零點參捌公克）、海洛因殘渣袋貳個，沒收銷燬之，毒品器具吸食器貳組、注射針筒
伍支均沒收。應執行有期徒刑貳年參月，扣案之海洛因壹小包（約淨重零點零參公克
、空包裝重零點參捌公克）、海洛因殘渣袋貳個，均沒收銷燬之，毒品器具吸食器貳
組、注射針筒伍支均沒收。
    事  實
一、甲○○前因施用第二級毒品安非他命案件，經送觀察、勒戒後，認無繼續施用毒
    品之傾向，經臺灣花蓮地方法院檢察署（下稱花蓮地檢署）檢察官於八十七年八
    月六日以八十七年度偵字第二五四八號不起訴處分確定後，又因施用第二級毒品
    安非他命案件，經送觀察、勒戒後，認有繼續施用之傾向而送強制戒治，至九十
    三年一月十九日戒治執行完畢，其間並由花蓮地檢署檢察官聲請簡易判決處刑，
    經本院於八十八年十月五日以八十八年度花簡字第二二九號刑事簡易判決處有期
    徒刑六月確定後，再因施用第二級毒品安非他命案件，經本院於八十九年十一月
    二十四日以八十九年度易緝字第三一號刑事判決處有期徒刑七月確定，並於九十
    一年八月二十五日執行完畢，復於九十二年間再因施用毒品第一級毒品海洛因及
    第二級毒品安非他命，由花蓮地檢署檢察官提起公訴，經本院於九十三年三月十
    二日以九十二年度訴字第二五五號判處施用第一級毒品有期徒刑一年二月及施用
    毒品第二級毒品安非他命有期徒刑一年，應執行有期徒刑二年一月，於九十三年
    四月十一日確定。詎其仍基於施用第一級毒品海之概括犯意，自九十三年四月八
    日起至同年九十三年六月十四日晚間某時許為止，連續在花蓮縣吉安鄉○○路○
    段二一二號住處，以注射方式，施用第一級毒品海洛因多次。另基於第二級毒品
    安非他命之概括犯意，自九十三年四月八日起至同年九十三年六月十四日晚間某
    時許為止，連續在上址住處，以吸食器方式，施用第二級毒品安非他命多次。嗣
    分別於九十三年四月八日經警持本院法官所簽發之搜索票在上址查獲，並扣施用
    毒品器具吸食器一組（含玻璃球一支）、注射針筒一支等物。且於九十三年六月
    十六日二十三時十分許，在花蓮市○○路與新港街交岔路口為警查獲，並在其所
    駕駛車號Ｕ八─四０七二號自小客車上扣得第一級毒品海洛因一小包（淨重０點
    ０三公克、空包裝重０點三八公克）、施用毒品器具吸食器一組、注射針筒四支
    及使用過的海洛因殘渣袋二個。
二、案經花蓮縣警察局吉安分局、花蓮分局報請花地檢署檢察官偵查起訴及併案審理
    。
    理  由
一、右開事實，業經被告甲○○於本院、偵查中及警詢時坦承不諱，且其於九十三年
    四月八日十九時許及同年六年十七日九時許分別在警局所尿液送檢驗結果，確呈
    甲基安非他命、嗎啡陽性反應，此有列管毒品人口尿液體採集送紀錄表、慈濟大
    學濫用藥物檢驗中心檢驗總表各二份附卷可稽，此外，並有扣案第一級毒品海洛
    因（淨重０點０三公克、空包裝重０點三八公克）、施用毒品器具吸食器二組（
    含玻璃球一支）、注射針筒五支、及使用過的海洛因殘渣袋二個及照片十五幀在
    卷可參。而扣案之白粉一包，經送法務部調查局鑑定結果，證實確含有第一級毒
    品海洛因成分（合計淨重０點０三公克、空包裝重０點三八公克），有法務部調
    查局九十三年七月二十九日調科壹字第二八０００五五二六號檢驗通知書一紙附
    卷可佐，是被告之自白與事實相符，應可採信。又被告前因施用第二級毒品安非
    他命案件，經送觀察、勒戒後，認無繼續施用毒品之傾向，經花蓮地檢署檢察官
    於八十七年八月六日以八十七年度偵字第二五四八號不起訴處分確定後，又因施
    用第二級毒品安非他命案件，經送觀察、勒戒後，認有繼續施用之傾向，經本院
    於九十二年十月三十一日以九十二年度毒聲五一一號刑事裁定令入戒治處所，施
    以強制戒治於九十三年一月十九日執行完畢，此有本院九十二年度訴字第二五五
    號判決書及臺灣高等法院被告全國前案紀錄表一份附卷可證。是本件被告施用毒
    品之犯行，罪證明確，應予依法論科。
二、核被告施用第一級毒品海洛因所為，係犯毒品危害防制條例第十條第一項之施用
    第一級毒品罪，又核其施用第二級毒品安非他命所為，係犯同條例第十條第二項
    之施用第二級毒品罪。被告持有海洛因、持有安非他命之低度行為，分別為其施
    用海洛因、施用安非他命之高度行為所吸收，均不另論罪。被告前後多次施用第
    一級毒品海洛因、第二級毒品安非他命之犯行，分別時間緊接、犯罪構成要件相
    同，顯係基於概括犯意反覆為之，應分別論以連續施用第一級毒品罪、連續施用
    第二級毒品罪，並均加重其刑。另被告自九十三年四月八日之後至同年九十三年
    六月十四日晚間某時許為止，連續在上址施用第一級毒品海洛因多次及第二級毒
    品安非他命多次之事實，雖未據起訴，惟此部分與前開經起訴論罪科刑之施用第
    一級毒品罪、施用第二級毒品罪間分別具有連續犯裁判上一罪之關係，已如前述
    ，為起訴效力所及，本院自得併予審理。被告所犯上開連續施用第一級毒品罪、
    連續施用第二級毒品罪，二罪間犯意各別，行為互殊，應予分論併罰。查被告前
    因施用第二級毒品安非他命案件，經本院於八十九年十一月二十四日以八十九年
    度易緝字第三一號刑事判決處有期徒刑七月確定，並於九十一年八月二十五日刑
    期執行完畢，此有臺灣高等法院被告全國前案紀錄表及上開判決各一份在卷可參
    ，其於前案執行完畢後五年內再犯有期徒刑以上之本罪，為累犯，應依刑法第四
    十七條之規定，加重其刑，並各遞加之。爰審酌被告前有四次施用毒品之前科，
    已如前述，此臺灣高等法院被告全國前案紀錄表一份，猶不知克制，故態復萌，
    再次施用毒品，無視於毒品對於自身健康之戕害及國家對於杜絕毒品犯罪之禁令
    ，惟被告犯後坦承犯行，態度尚佳，及施用毒品者均具有相當程度之生理成癮性
    及心理依賴性，戒除不易，且犯罪心態與一般刑事犯罪之本質不同，非難性較低
    等一切情狀，分別量處如主文所示之刑，且定其應執行之刑，以資懲儆。末查，
    扣案之海洛因一小包（約淨重０點０三公克、空包裝重０點三八公克）及海洛因
    殘渣袋二個，應依毒品危害防制條例第十八條第一項前段規定沒收銷燬之，扣案
    之毒品器具吸食器二組及注射針筒五支，則為被告所有供犯罪所用之物，亦應依
    法宣告沒收。
三、另公訴併案意旨略以認：被告於九十三年六月十四日晚間六、七時許，在花蓮縣
    吉安鄉○○路○段二一二號住處，施用第二級毒品FM2 。嗣於九十三年六月十六
    日二十三時十分許，在花蓮市○○路與新港街交岔路口為警查獲，並在其所駕駛
    車號Ｕ八─四０七二號自小客車上扣得第二級毒品FM2 七顆，因認被告另涉違反
    毒品危害防制條例第十條第二項之罪嫌，惟按第三級、第四級毒品及製造或施用
    毒品之器具，無正當理由，不得擅自持有，毒品危害防制條例第十一條之一定有
    明文，查FLUNITRAZEPAM（俗稱FM2）係為行政院公告為第三級第十七項之列管毒
    品，此有毒品危害防制條例附表在卷可參，公訴人誤認為該毒品為第二級列管毒
    品，而認觸犯上開罪責，容有誤會，至被告其無正當理由而擅自持有並施用之行
    為，應屬違反毒品危害防制條例第十一條之一之施用第三級毒品犯行，其行為當
    為不罰，原應為無罪之諭知，惟公訴人併案意旨認此部分與前開判刑罪行間有連
    續上裁判一罪關係，爰不另為無罪之諭知，附此敘明。此外，扣案之第三級毒品
    FM2七顆，經法務部調查局鑑定為第三級第十七項FLUNITRAZEPAM (FM2)成分，藥
    丸合計重淨一點四一公克，空包裝重０點二三公克，有法務部調查局九十三年七
    月二十九日調科壹字第０九三六二三九四二五０號檢驗通知書一紙附卷可佐，被
    告無正當理由而擅自持有，應依毒品危害防制條例第十八條第一項後段之規定，
    另行由主管機關沒入銷燬之，併予敘明。
據上論結，應依刑事訴訟法第二百七十三條之一第一項、第二百九十九條、第三百條
、毒品危害防制條例第十條第一項、第二項、第十八條第一項前段，刑法第十一條前
段、第二條第一項後段、第五十六條、第五十一條第五款、第四十七條、第三十八條
第一項第二款，罰金罰鍰提高標準條例第一條前段，判決如主文。
本案經檢察官乙○○到庭執行職務。
中      華      民      國    九十三    年      九      月    二十七    日
                              臺灣花蓮地方法院刑事第一庭
                                  法    官    李  豫  雙
右正本證明與原本無異。
如對本判決不服，應於送達後十日內，向本院提出上訴狀。（應抄附繕本）
                                  法院書記官
中      華      民      國    九十三    年      九      月    二十九    日
附錄論罪科刑之法律條文：
毒品危害防制條例第十條：
施用第一級毒品者，處六月以上五年以下有期徒刑。
施用第二級毒品者，處三年以下有期徒刑。
毒品危害防制條例第十八條第一項：
查獲之第一、二級毒品及專供製造或施用第一、二級毒品之器具，不問屬於犯人與否
，均沒收銷燬之；查獲之第三、四級毒品及製造或施用毒品之器具，無正當理由而擅
自持有者，均沒入銷燬之。但合於醫藥、研究或訓練之用者，得不予銷燬。
